【裁判字號】    97,保險,7
【裁判日期】    980113
【裁判案由】    給付保險金
【裁判全文】
臺灣宜蘭地方法院民事裁定               97年度保險字第7號
原      告  乙○○○○ ○○○.
                        ish.
原      告  甲○○○○ ○○○.
                        ,Br.
原      告  庚○○○○ ○○○.
                        T7
原      告  戊○○○○○○○ .
                        sh .
原      告  己○○○○○○ ○.
                        lam.
原      告  丁○○○○○○ ○.
                        iti.
原      告  丙○○○○ ○○○.
                        rit.
上列原告與被告間請求給付保險金事件，本院裁定如下：
    主  文
原告應於本裁定送達後三十日內，補正下列事項：
一、起訴狀載稱被告為「第一產物保險股份有限公司（蘭陽通訊
    處）」：(一)如所稱被告乃為「第一產物保險股份有限公司
    」，應補正該公司之名稱、真正之事務所或營業所，及該公
    司之法定代理人之姓名、住所或居所；(二)如所稱被告乃為
    「第一產物保險股份有限公司蘭陽通訊處」，應提出該通訊
    處具有當事人能力之證明，並補正其法定代理人之姓名、住
    所或居所。
二、被害人羅安德（Robert Andrew Beet）之繼承系統表，及其
    原告等人為其繼承人之證明文件，暨如委任辛○○為訴訟代
    理人，應一併提出合於民事訴訟法規定之委任狀到院。
三、按應受送達之他造人數，提出起訴狀及前列補正書狀之繕本
    或影本。
    理  由
一、按當事人書狀，應記載當事人姓名、性別、年齡、職業及住
    所或居所，當事人為法人或其他團體者，應記載其名稱及事
    務所或營業所；有法定代理人、訴訟代理人者，其姓名、住
    所或居所，及法定代理人與當事人之關係。民事訴訟法第11
    6條第1項第1、2款定有明文。又書狀及其附屬文件，除提出
    於法院者外，應按應受送達之他造人數，提出繕本或影本。
    民事訴訟法第119條第1項亦定有明文。
二、本件原告起訴，於起訴狀載稱本件被告為「第一產物保險股
    份有限公司（蘭陽通訊處）」，然其對造究為「第一產物保
    險股份有限公司」或「第一產物保險股份有限公司蘭陽通訊
    處」尚有不明，致無法送達文書，於法不合，應定期間命其
    補正。茲命原告於文到三十日內補正下列事項：
(一)如所稱被告乃為「第一產物保險股份有限公司」，應補正該
    公司之名稱、真正之事務所或營業所，及該公司之法定代理
    人之姓名、住所或居所。
(二)如所稱被告乃為「第一產物保險股份有限公司蘭陽通訊處」
    ，應提出該通訊處具有當事人能力之證明，並補正其法定代
    理人之姓名、住所或居所。
(三)原告主張為被害人羅安德（Robert Andrew Beet）之繼承人
    ，請一併具狀補正被害人羅安德（Robert Andrew Beet）之
    繼承系統表，及其原告等人為其繼承人之證明文件，暨如委
    任辛○○為訴訟代理人，應一併提出合於民事訴訟法規定之
    委任狀到院。
(四)按應受送達之他造人數，提出起訴狀及前列補正書狀之繕本
    或影本。
三、依民事訴訟法第121條第1項，裁定如主文。
中    華    民    國    98    年    1     月    13    日
                  臺灣宜蘭地方法院民事庭
                      法  官  林翠華
正本係照原本作成
本件不得抗告
中    華    民    國    98    年    1     月    13    日
                      書記官  林秀麗
【附錄】民事訴訟法訴訟代理人相關條文：
第 68 條（訴訟代理人之限制）
訴訟代理人應委任律師為之。但經審判長許可者，亦得委任非律
師為訴訟代理人。
前項之許可，審判長得隨時以裁定撤銷之，並應送達於為訴訟委
任之人。
非律師為訴訟代理人之許可準則，由司法院定之。
第 69 條（委任訴訟代理人之方式）
訴訟代理人，應於最初為訴訟行為時，提出委任書。但由當事人
以言詞委任，經法院書記官記明筆錄，或經法院、審判長依法選
任者，不在此限。
前項委任或選任，應於每審級為之。但有下列情形之一者，不在
此限：
一、當事人就特定訴訟於委任書表明其委任不受審級限制，並經
    公證者。
二、依第五百八十五條第一項選任者。
第 70 條（訴訟代理人之權限）
訴訟代理人就其受委任之事件有為一切訴訟行為之權。但捨棄、
認諾、撤回、和解、提起反訴、上訴或再審之訴及選任代理人，
非受特別委任不得為之。
如於第一項之代理權加以限制者，應於前條之委任書或筆錄內表
明。


司法院資訊處製作；財團法人民間司法改革基金會備份。
